【裁判字號】    97,上易,519
【裁判日期】    970417
【裁判案由】    竊盜
【裁判全文】
臺灣高等法院刑事判決                 97年度上易字第519號
上  訴  人    甲○○
即  被  告
上列上訴人因竊盜案件，不服臺灣桃園地方法院九十六年度審易
字第七一七號，中華民國九十六年十二月三十一日第一審判決（
起訴案號：臺灣桃園地方法院檢察署九十六年度偵字第八四四三
、二一五八九號），提起上訴，本院判決如下：
    主  文
原判決撤銷。
甲○○竊盜，累犯，處有期徒刑捌月，減為有期徒刑肆月；又攜
帶兇器竊盜，累犯，處有期徒刑壹年，減為有期徒刑陸月，扣案
之剪刀壹支沒收。應執行有期徒刑玖月，扣案之剪刀壹支沒收。
    事實及理由
一、本案經本院審理結果，認原審以被告甲○○涉犯竊盜及加重
    竊盜罪，分別判處有期徒刑八月及一年，並各減為有期徒刑
    四月與六月，應執行有期徒刑九月，其認事用法並無違誤，
    除於刑之執行前，令入勞動場所強制工作三年之保安處分諭
    知部分外，餘量刑亦稱妥適，乃引用第一審判決書記載之事
    實、證據及理由（如附件）。
二、上訴人即被告上訴意旨略以：被告因家境貧寒，又有案在身
    ，找工作不易，臨時起意竊取車輛，本想歸還車輛但因朋友
    願租該車，故因此沒有歸還，希望考量被告犯後態度良好並
    為坦承不諱，予以免除強制工作之保安處分等語。
三、按竊盜犯贓物犯保安處分條例第二條第四項規定，應執行之
    刑未達一年以上者，不適用本條例。是原審以被告所為竊盜
    犯行，定其應執行有期徒刑九月，既未達一年以上，自無適
    用前開條例而宣告強制工作處分之餘地，乃原審未察，逕依
    竊盜犯贓物犯保安處分條例之規定，諭知被告於刑前強制工
    作三年，即有違誤，被告上訴以犯後態度良好，請求免予強
    制工作處分，雖非必有理由，然原審既有前揭可議之處，自
    應由本院將原判決予以撤銷改判。
四、據上論結，應依刑事訴訟法第三百六十九條第一項前段、第
    三百六十四條、第三百七十三條、第二百九十九條第一項前
    段，刑法第三百二十條第一項、第三百二十一條第一項第三
    款、第四十七條第一項、第五十一條第五款、第三十八條第
    一項第二款，刑法施行法第一條之一，中華民國九十六年罪
    犯減刑條例第二條第一項第三款、第七條、第十條，判決如
    主文。
本案經檢察官林秀濤到庭執行職務。
中    華    民    國   九十七   年   四   月   十七   日
                  刑事第六庭審判長法  官  林堭儀
                                  法  官  郭豫珍
                                  法  官  陳玉雲
以上正本證明與原本無異。
不得上訴。
                                  書記官  陳思云
中    華    民    國    97    年    4     月    18    日
臺灣桃園地方法院刑事判決             96年度審易字第717號
公  訴  人  臺灣桃園地方法院檢察署檢察官
被      告  甲○○  男  27歲（民國○○年○月○○日生）
                    身分證統一編號：Ｚ000000000號
                    住臺北縣鶯歌鎮○○路365巷8號
                    （另案在臺灣雲林第二監獄執行中）
上列被告因竊盜案件，經檢察官提起公訴（96年度偵字第8443、
21589號），本院訊問被告後，被告為有罪之陳述，經本院裁定
改依簡式審判程序，判決如下：
    主  文
甲○○竊盜，累犯，處有期徒刑捌月，減為有期徒刑肆月；又攜
帶兇器竊盜，累犯，處有期徒刑壹年，減為有期徒刑陸月，扣案
之剪刀壹支沒收。應執行有期徒刑玖月，並於刑之執行前，令入
勞動場所強制工作年。扣案之剪刀壹支沒收。
    事  實
一、甲○○前因竊盜等案件，經本院於89年5 月29日以89年度易
    字第222 號判處有期徒刑2 年8 月，經臺灣高等法院於90年
    年7 月20日以89年度上易字第4740號駁回上訴確定。又因違
    反職役職責案件，經國防部北部地方軍事法院於91年5 月10
    日以90年度信審字第356 號判處有期徒刑8 月確定，再因施
    用毒品案件，經臺灣板橋地方法院於91年6 月3 日以91年度
    易字第936 號判處有期徒刑7 月確定，後2 案由臺灣板橋地
    方法院以93年度聲字第1361號裁定應執行有期徒刑1 年1 月
    確定。上開3 案件合併執行，於94年7 月12日縮短刑期假釋
    出監付保護管束，於95年5 月21日保護管束期滿執行完畢。
    。復因竊盜案件，經本院於95年12月18日，以95年度桃簡字
    第2411號判處有期徒刑4 月確定；另因竊盜案件，經本院於
    96年2月26日，以95年度易字第1323號判處有期徒刑7月確定
    ；又因竊盜案件，經本院於96年2月26日以95年度簡字第471
    號判處有期徒刑3月確定；再因竊盜案件，復經本院於96年3
    月12日，以96年度簡字第20號判處有期徒刑4 月確定，有犯
    罪習慣。詎仍不知悔改，復意圖為自己不法之所有，先於96
    年2 月5 日晚上8 時許，在桃園縣中壢市○○街與龍陵路口
    ，以拾獲之鑰匙竊取胡瓊文所有停放於上址之車牌號碼
    V8-3228 號自用小客車得逞。另於96年3 月18日凌晨0 時許
    ，在桃園縣中壢市○○○ 街52號前，持客觀上可供作兇器使
    用之剪刀1 把，以該剪刀插入車門、電門起動引擎之方式，
    竊取吳玄斌所有之車牌號碼4257-KA 自用小客車1 部，得手
    後供己代步之用。嗣分別於96年7 月10日下午4 時10分許及
    96年3 月19日凌晨3 時20分許，為警循線查獲。
二、案經桃園縣政府警察局八德分局報告臺灣桃園地方法院檢察
    署檢察官偵查起訴。
    理  由
一、上揭犯罪事實，業據被告甲○○於警詢、偵查中及本院審理
    時供承不諱，核與證人即被害人胡瓊文於警詢、本院審理及
    被害人吳玄斌於警偵詢時指述之情節相符，復有被告之0000
    000000號行動電話通聯紀錄查詢1份、贓物認領保管單2張、
    內政部警政署刑事警察局刑紋字第0960072564號指紋鑑驗書
    1份、桃園縣政府警察局八德分局刑案現場勘察報告1份、照
    片4張及被告所有用於行竊之剪刀1把扣案可參，足認被告上
    開自白屬實，本件事證明確，被告犯行堪以認定，應依法論
    科。
二、按所謂兇器，其種類並無限制，凡客觀上足對人之生命、身
    體、安全構成威脅，具有危險性之兇器均屬之（最高法院79
    年度台上字第5253號判例可資參照）。查被告甲○○所有並
    持以行竊之剪刀1 支，以其攻擊人體，將造成人員傷亡，其
    為兇器無疑。核被告所為，係犯刑法第320條第1項之竊盜及
    同法第321條第1項第3款之加重竊盜罪。其所犯上開2罪，犯
    意各別，行為有異，應分論併罰。又被告有如事實欄所載之
    科刑執行紀錄，有臺灣高等法院被告前案紀錄表在卷可佐，
    其於前案執行完畢後5 年內故意再犯本件有期徒刑以上之罪
    者，為累犯，應依刑法第47條第1 項之規定，加重其刑。另
    扣案之剪刀1 支，係被告所有且供其犯罪所用之物，應依刑
    法第38條第1項第2款之規定宣告沒收。爰審酌被告正值年輕
    力盛，不思以正當手段獲取財物，竟一再竊取他人之物，及
    其有多次竊盜科刑前科、素行不佳、斟酌其犯罪之目的、手
    段、所竊取財物之價值、犯後態度等一切情狀，各量處如主
    文所示之刑。又中華民國九十六年罪犯減刑條例已於96年7
    月16日施行，被告之竊盜犯行，犯罪時間均係在96年4 月24
    日之前，且宣告1 年6 月以下之刑，合於中華民國九十六年
    罪犯減刑條例第2 條第1 項第3 款規定之減刑要件，爰各減
    其宣告刑二分之一，並定應執行刑。
三、查被告前有多次竊盜前科，其於90年7 月20日因竊盜等案經
    台灣高等法院院以89年度上易字第4740號判處有期徒刑2 年
    8 月；復因竊盜案件，經本院於95年12月18日，以95年度桃
    簡字第2411號判處有期徒刑4 月確定；另因竊盜案件，經本
    院於96年2 月26日，以95年度易字第1323號判處有期徒刑7
    月確定；又因竊盜案件，經本院於96年2 月26日以95年度簡
    字第471 號判處有期徒刑3 月確定；再因竊盜案件，復經本
    院於96年3 月12日，以96年度簡字第20號判處有期徒刑4 月
    確定，其於上述多次竊盜案件遭判刑後，再度犯本件2 次竊
    盜案，在本院審理中陳稱因有案在身，曾經應徵粗工、加油
    工都不獲錄用，想要多弄些錢以及朋友沒車可用等原因即多
    次竊車，是被告顯有犯罪之習慣甚明，且被告所竊取之汽車
    並非生活必需品，被告並非迫於生活無著而行竊，若僅藉由
    刑之執行已不足以徹底根絕其惡性，爰依竊盜犯贓物犯保安
    處分條例第3 條第1 項、第4 條、第5 條第1 項前段之規定
    ，併予諭知應於刑之執行前令入勞動場所強制工作3 年，以
    資警惕。
四、又本件被告所犯係死刑、無期徒刑、最輕本刑為三年以上有
    期徒刑以外之罪，其於準備程序中就被訴事實為有罪之陳述
    ，經法官告知簡式審判程序之旨，並聽取公訴人、被告之意
    見後，本院認為應行簡式審判程序，附予敘明。
據上論斷，應依刑事訴訟法第273條之1第1項、第299 條第1項前
段，刑法第320條第1項、第321條第1項第3款、第47條第1項、第
38條第1項第2款、第51條第5款，刑法施行法第1條之1第1項、第
2項前段，中華民國九十六年罪犯減刑條例第2條第1項第3款、第
7條、第10條第1項，竊盜犯贓物犯保安處分條例第3條第1項、第
4條、第5條第1項前段，判決如主文。
本案經檢察官黃珮如到庭執行職務。
中    華    民    國    96    年    12    月    31    日
                    刑事庭  法  官  林孟宜
以上正本證明與原本無異。
如不服本判決，應於判決送達後10日內向本院提出上訴狀（應附
繕本），其未敘述上訴理由者，應於上訴期間屆滿後20日內補提
理由書狀於本院，上訴於臺灣高等法院。
                            書記官  楊郁馨
中    華    民    國    96    年    12    月    31    日
附錄本案論罪科刑法條：
中華民國刑法第320 條第1 項規定：
意圖為自己或第三人不法之所有，而竊取他人之動產者，為竊盜
罪，處5 年以下有期徒刑、拘役或5 百元以下罰金。
中華民國刑法第321 條第1 項第3 款規定：
犯竊盜罪而有左列情形之一者，處6 月以上、5 年以下有期徒刑
：
三  攜帶兇器而犯之者。


司法院資訊處製作；財團法人民間司法改革基金會備份。
